【裁判字號】    99,交聲,226
【裁判日期】    991210
【裁判案由】    違反道路交通管理處罰條例聲明異議
【裁判全文】
臺灣雲林地方法院交通事件裁定         99年度交聲字第226號
原處分機關  交通部公路總局嘉義區監理所雲林監理站
異  議  人  郭峰銘
上列受處分人因違反道路交通管理處罰條例案件，對於交通部公
路總局嘉義區監理所雲林監理站民國99年11月9 日所為之裁決（
雲監裁字第裁72-KAK099011號裁決書），聲明異議，本院裁定如
下：
    主  文
異議駁回。
    理  由
一、原處分機關略以：受處分人郭峰銘駕駛車牌號碼0873-XT 號
    自用小客車，於民國99年10月29日晚上10時58分許，在臺一
    線延平路2 段福德街口，因有酒後駕車經以呼氣測試酒精濃
    度為0.37MG/L，超過規定標準0.25MG/L之違規事由，經雲林
    縣警察局斗南分局斗南派出所警員以其違反道路交通管理處
    罰條例第35條第1 項第1 款之規定，掣開雲警交字第KAK099
    011 號舉發通知單（下稱雲警局舉發通知單）予以舉發並交
    付予受處分人。茲因受處分人之駕駛執照，曾因酒後駕車違
    規案（內政部警政署國道公路警察局公警局交字第Z8A01022
    4 號舉發違反道路交通管理事件通知單，下稱國公局舉發通
    知單），經本站於99年6 月7 日執行吊扣普通小型車駕駛執
    照12個月（期間自99年6 月7 日起至100 年6 月6 日止）在
    案，受處分人於吊扣期間再有本件酒後駕車行為，本站遂依
    道路交通管理處罰條例第35條第3 項、第67條第2 項前段（
    裁決書漏載）之規定，於99年11月9 日以雲監裁字第裁72-K
    AK099011號裁決書裁處受處分人罰緩6 萬元、吊銷汽車駕駛
    執照3 年，3 年內不得考領駕駛執照等語。
二、受處分人聲明異議意旨略以：伊再次酒後駕駛自用小客車違
    規，確實不該，應受處罰，惟其係擔任送貨司機工作，駕駛
    執照對其而言十分重要，雖現在公司願意留任伊擔任司機助
    手，然被吊銷駕駛執照3 年期限過長，希望能夠減為1 年，
    讓伊保有穩定之工作與幸福之家庭云云。
三、按「汽車駕駛人有飲用酒類後其吐氣所含酒精濃度超過每公
    升0.25毫克以上者，不得駕車。」「汽車駕駛人，駕駛汽車
    經測試檢定酒精濃度超過規定標準者，處新臺幣1 萬5 千元
    以上6 萬元以下罰鍰，並當場移置保管該汽車及吊扣其駕駛
    執照1 年。」「汽車駕駛人經依第1 項規定吊扣駕駛執照，
    並於吊扣期間再有第1 項之情形者，處新臺幣6 萬元罰鍰，
    並當場移置保管該汽車及吊銷其駕駛執照。」「汽車駕駛人
    ，曾依第35條第3 項前段規定吊銷駕駛執照者，3 年內不得
    考領駕駛執照。」「汽車駕駛人，因違反本條例及道路交通
    安全規則之規定，受吊銷駕駛執照處分時，吊銷其持有各級
    車類之駕駛執照。」道路交通安全規則第114 條第2 款，道
    路交通管理處罰條例第35條第1 項第1 款、第3 項前段、第
    67條第2 項及第68條分別定有明文。
四、經查：
  (一)受處分人郭峰銘曾因酒後駕車，違反道路交通管理處罰條例
    第35條第1 項第1 款之規定，經原處分機關於99年6 月7 日
    執行吊扣普通小型車駕駛執照1 年（期間自99年6 月7 日起
    至100 年6 月6 日止）乙情，有上開國公局舉發通知單、汽
    車駕駛基本資料吊扣銷歷史情況各1 份在卷可稽，堪以認定
    。
  (二)受處分人於前揭駕駛執照吊扣期間，駕駛車牌號碼0873-XT
    號自用小客車，於前揭時、地，因酒後駕車經以呼氣測試酒
    精濃度為0.37MG/L超過規定標準，經雲林縣警察局斗南分局
    斗南派出所警員以其違反道路交通管理處罰條例第35條第1
    項第1 款規定開單舉發之事實，有上開雲警局舉發通知單、
    交通部公路總局嘉義區監理所雲林監理站雲監裁字第裁72-K
    AK099011號裁決書各1 份在卷可佐，復為受處分人所不爭執
    ，本件違規事實洵堪認定。
  (三)本件受處分人雖以吊銷駕駛執照3 年過長為由聲明異議，惟
    揆諸前揭法條規定，受處分人因酒後駕車被吊扣駕駛執照，
    於吊扣期間，再行酒後駕車，原處分機關裁處吊銷汽車駕駛
    執照（包括各級車類之駕駛執照），3 年內不得考領駕駛執
    照，於法並無不合，且就限制不得考領駕駛執照之期限，並
    無裁量空間，是受處分人本件異議為無理由，應予駁回。
五、依道路交通管理處罰條例第87條第2 項，道路交通事件處理
    辦法第18條，裁定如主文。
中    華    民    國    99    年    12    月    10    日
                  交通法庭    法  官  陳雅琪
以上正本證明與原本無異。
如不服本裁定，應於裁定送達後5 日內向本院提出抗告狀（須附
繕本）。
                              書記官  顏錦清
中    華    民    國    99    年    12    月    14    日

司法院資訊處製作；財團法人民間司法改革基金會備份。
